ALVARO MAI DONADO

Ingeniero Civil en Informática & Máster en Inteligencia Artificial

📞 (+56) 9 95134504 🏻 @ alvaro.maldonado1988@gmail.com 🔗 https://www.linkedin.com/in/amaldonadop 👂 Viña del Mar, Chile

RESUMEN

Profesional con 13 años de experiencia en desarrollo e implementación de sistemas informáticos en diversas industrias. Estoy en búsqueda de oportunidades, dinámicas y desafiantes, donde pueda poner en práctica mis conocimientos, en Inteligencia Artificial y Machine Learning, obtenidos en mis últimos estudios. También me gustaría potenciar mis habilidades de liderazgo y dirección estratégica para contribuir en la ejecución exitosa de proyectos tecnológicos.

EXPERIENCIA

Ingeniero de Software Senior (Externo en Banco de Chile) Imagemaker 2023 - Presente Santiago, Chile

- Entregar asesoría externa (cliente) respecto a mejora y/o posibles soluciones en la ejecución de proyectos y servicios.
- · Implementar soluciones utilizando buenas prácticas de desarrollo, enfocado en las necesidades del cliente.
- Participar en el levantamiento y diseño de soluciones.
- Desarrollar aplicaciones cumpliendo con las definiciones técnicas establecidas.
- Investigar e implementar POC sobre tecnicas de Inteligencia Artificial que permitan la manipulación y procesamiento de documentos (PDF) con fines legales.

Líder Técnico

Falabella 2022 - 2023 Santiago, Chile

- Trabajar en colaboración con el Product Owner para analizar los requerimientos del negocio.
- Diseñar soluciones aplicando las mejores prácticas y patrones de diseños establecidos (Tech Rules).
- Gestionar el backlog del proyecto.
- · Liderar el equipo de desarrolladores y garantizar que la solución cumpla los lineamientos técnicos establecidos.
- · Ser punto de contacto entre el equipo y otras áreas de negocio.

Director Técnico & Co-Fundador

Neurogenesis IA Technologies 2021 - 2022 Barcelona, España

- Investigar nuevas tecnologías para aplicarlas en el desarrollo operacional de la
- Desarrollar algoritmos que permitan la creación de modelos de IA que contribuyan al bienestar social y medioambiental.
- Administrar plataforma Cloud, AWS, para desarrollar y automatizar los proyectos de la compañía.
- Gestionar proyectos de fin de máster, en colaboración con distintos programas, tales como IA, DevOps, UX/UI e Industria 4.0.

Consultor TI Senior (Externo en Transbank) NTT DATA 2019 - 2021 Santiago, Chile

- Analizar y evaluar las necesidades del cliente.
- Identificar riesgos y vulnerabilidades en las soluciones técnicas existentes y los procesos subyacentes.
- Garantizar que las soluciones funcionen según los requerimientos técnicos y funcionales.
- Elaborar propuestas y estrategias para el desarrollo de soluciones informáticas.

Analista TI Senior

Falabella 2015 - 2019 Santiago, Chile

- Gestionar y desarrollar las solicitudes realizadas por la unidad de negocio.
- Desarrollar soluciones web que faciliten la integración con sistemas legados.
- Supervisar las asignaciones del equipo de trabajo y/o proveedores.
- Asegurar la continuidad operativa de los procesos.

Consultor TI Senior (Externo en Movistar)

NTT DATA 2010 - 2014 Santiago, Chile

- Participar en el diseño y desarrollo de aplicaciones.
- Escribir y mantener el código para cumplir con las definiciones técnicas
- Evaluar la calidad del código utilizando diversas herramientas de análisis estático de código fuente.
- Documentar el código y redactar guías de usuario para facilitar el entendimiento de terceros.

EDUCACIÓN

Maestría en Inteligencia Artificial Universitat Politècnica de Catalunya 2020 - 2021

Ingeniería Civil en Informática Universidad de Santiago de Chile 2012 - 2017

HABILIDADES TÉCNICAS

AWS • AI • Data Science • Datasets •

Machine Learning - Supervised Learning -

Deep Learning • TensorFlow • Keras • NumPy •

Pandas • Scikit-learn • Matplotlib • Seaborn •

Convolutional Neural Networks (CNN) •

Image Processing • Object Detection •

Computer Vision • OpenCV • NLP • Chatbots •

Python • Backend • Java • Spring Boot •

Databases • SQL • PL/SQL • Web Services • APIs •

Atlassian Suite • Git • Metodologías Ágiles

HABILIDADES BLANDAS

Escucha activa • Trabajo en equipo •

Capacidad de adaptación •

Comunicación efectiva

Resolución de problemas •

Gestión del tiempo y organización •

Pensamiento crítico • Gestión de proyectos •

Capacidad analítica • Servicio al cliente •

Liderazgo

IDIOMAS

Español

Inglés Intermedio-Avanzado (B2)

